【裁判字號】    99,易,380
【裁判日期】    990630
【裁判案由】    傷害
【裁判全文】
臺灣嘉義地方法院刑事判決               99年度易字第380號
公  訴  人  臺灣嘉義地方法院檢察署檢察官
被      告  甲○○
上列被告因傷害案件，經檢察官提起公訴（99年度偵字第3674號
），本院判決如下︰
    主  文
甲○○犯傷害罪，處拘役伍拾伍日，如易科罰金，以新臺幣壹仟
元折算壹日。
    犯 罪 事 實
一、甲○○與乙○○前為男女朋友關係，並同居於乙○○位於嘉
    義縣太保市舊埤里20鄰新埤7 之4 號住處，屬家庭暴力防治
    法第3 條第2 款之家庭成員，於民國98年11月11日晚上11時
    許，甲○○與乙○○因金錢問題發生爭執，竟基於傷害人身
    體之犯意，徒手將乙○○推去撞牆，致乙○○受有胸壁挫傷
    之傷害。
二、案經乙○○訴由嘉義縣警察局水上分局報告臺灣嘉義地方法
    院檢察署檢察官偵查起訴。
    理  由
一、證據能力部分：
    按被告以外之人於審判外之陳述，雖不符刑事訴訟法第159
    條之1 至第159 條之4 之規定，而經當事人於審判程序同意
    作為證據，法院審酌該言詞陳述或書面陳述作成時之情況，
    認為適當者，亦得為證據；當事人、代理人或辯護人於法院
    調查證據時，知有第159 條第1 項不得為證據之情形，而未
    於言詞辯論終結前聲明異議者，視為有前項之同意，刑事訴
    訟法第159 條之5 定有明文。查本案所引用之被告以外之人
    審判外之言詞或書面陳述，被告甲○○及檢察官於本院審理
    時，知有第159 條第1 項不得為證據之情形，而未於言詞辯
    論終結前聲明異議，本院審酌該等言詞陳述及書面陳述作成
    之情況，未見有何不適當之情形，故依前開規定，均應有證
    據能力。
二、認定事實所憑之證據及理由：
（一）訊據被告甲○○固坦承於98年11月11日晚上11時許，在告
      訴人乙○○位於嘉義縣太保市舊埤里20鄰新埤7 之4 號住
      處，因金錢問題與之發生爭吵拉扯之事實，惟矢口否認有
      何傷害之犯行。辯稱：伊當時雖有喝酒，並與告訴人吵架
      並爭吵至門外，但僅與告訴人發生拉扯，並無推告訴人去
      撞牆云云。
（二）經查，上開事實業經證人即告訴人於偵查中證述：伊曾與
      被告同居在嘉義縣太保市舊埤里20鄰新埤7 之4 號住處，
      98年11月11日晚上11時許，被告喝醉酒後抓伊去撞牆，致
      伊胸部受傷等語明確（見偵查卷第7 ～8 頁），而證人雖
      為本案告訴人，惟其所述與被告發生爭執之時間為98年11
      月11日晚上11時許，發生地點係從該住處內至戶外，當時
      被告係酒後等情（見偵查卷第7 頁），均據被告於偵查及
      本院審理中肯認無訛（見偵查卷第11～12頁、本院卷第13
      、20頁），足認證人上開所指並無虛構誣陷之情，洵堪採
      信；復參以其與被告於上址爭執後，前往長庚醫療財團法
      人嘉義長庚紀念醫院診斷，確實受有胸壁挫傷等情，有該
      院診斷證明書1 紙在卷可查（見警卷第7 頁），因之，是
      被告有於上開時地為傷害犯行，應堪認定。
（三）被告雖以上開情詞置辯，惟上開犯罪事實業經證人乙○○
      證述明確，業如前述，被告空言否認，尚不足採。至被告
      雖提出其嘉義縣鹿草鄉豐稠村1 鄰海豐5 號之2 住處玻璃
      於98年11月11日上午遭破壞之照片4 紙，欲證明證人乙○
      ○於上開時地前往破壞時，被告已離去證人乙○○之住處
      等情，惟被告既坦稱確實於98年11月11日晚上11時許在證
      人乙○○住處發生爭執一情，則其所提出之照片難為有利
      被告之認定，附此敘明。
（四）從而，本件事證明確，被告犯行堪以認定，應依法論科。
三、論罪科刑：
    按家庭暴力者，謂家庭成員間實施身體或精神上不法侵害之
    行為，又家庭暴力罪者，謂家庭成員間故意實施家庭暴力行
    為而成立其他法律所規定之犯罪，家庭暴力防治法第2 條第
    1 款、第2 款定有明文。查被告於行為時，與告訴人為同居
    之男女朋友，係家庭暴力防治法第3 條第2 款所定之家庭成
    員關係，是核被告所為，係犯刑法第277 條第1 項之普通傷
    害罪，屬上開所稱之家庭暴力罪。茲審酌被告與告訴人為同
    居之男女朋友竟因細故而為傷害犯行，犯後否認犯行，尚未
    與告訴人為民事和解賠償，惟其並無前科，有臺灣高等法院
    被告前案紀錄表在卷可稽，素行尚佳，告訴人所受之傷勢尚
    微，犯罪情節非重，高中畢業之智識程度，其自稱無業，家
    中有母親及弟弟現為植物人，經濟狀況不佳等一切情狀，量
    處如主文所示之刑，並諭知易科罰金折算之標準。
據上論斷，應依刑事訴訟法第299 條第1 項前段，刑法第277 條
第1 項、第41條第1 項前段，刑法施行法第1 條之1 第1 項、第
2 項前段，判決如主文。
本案經檢察官曹合一到庭執行職務。
中    華    民    國    99    年    6     月    30    日
                  刑事第四庭  法  官   梁淑美
以上正本證明與原本無異。
如不服本判決應於收受判決後10日內向本院提出上訴書狀，並應
敘述具體理由；其未敘述上訴理由者，應於上訴期間屆滿後20日
內向本院補提理由書（均須按他造當事人之人數附繕本）「切勿
逕送上級法院」。告訴人或被害人如對於本判決不服者，應具備
理由請求檢察官上訴，其上訴期間之計算係以檢察官收受判決正
本之日期為準。
中    華    民    國    99    年    6     月    30    日
                               書記官  林金福
附錄本判決論罪之法條：
中華民國刑法第277條
（普通傷害罪）
傷害人之身體或健康者，處 3 年以下有期徒刑、拘役或 1 千元
以下罰金。
犯前項之罪因而致人於死者，處無期徒刑或 7 年以上有期徒刑
；致重傷者，處 3 年以上 10 年以下有期徒刑。

司法院資訊處製作；財團法人民間司法改革基金會備份。
